臺灣苗栗地方法院刑事判決
111年度簡上字第58號
上  訴  人  
即  被  告  劉佳韞



選任辯護人  高仁宏律師（法扶律師)
上列上訴人即被告因竊盜案件，不服本院中華民國111年3月21日
111年度苗簡字第276號第一審刑事簡易判決（起訴案號：111年
度偵字第732號），提起上訴，本院管轄之第二審合議庭判決如
下：
    主  文
上訴駁回。　　
    犯罪事實及理由
一、本案經本院審理結果，認原審判決認事用法及量刑均無不當
    ，應予維持，除證據部分另補充：「上訴人即被告劉佳韞（
    下稱被告）於準備程序中之自白」外，餘均引用原審刑事簡
    易判決書暨檢察官聲請簡易判決處刑書記載之犯罪事實、證
    據及理由（如附件）。
二、上訴意旨及其選任辯護人之辯護均略以：被告年事已高，教
    育程度不高，領有低收入戶證明，犯後坦承犯行，願意賠償
    被害人損失，犯後態度良好，請求從輕量刑，並給予緩刑之
    機會等語。
三、按量刑之輕重，係事實審法院得依職權自由裁量之事項，茍
    已斟酌刑法第57條各款所列情狀而未逾越法定刑度，則不得
    遽指為違法；又刑罰之量定屬法院自由裁量之職權行使，但
    仍應審酌刑法第57條所列各款事由及一切情狀，為酌量輕重
    之標準，並非漫無限制，在同一犯罪事實與情節，如別無其
    他加重或減輕之原因，下級法院量定之刑，亦無過重或失輕
    之不當情形，則上級法院對於下級法院之職權行使，原則上
    應予尊重（最高法院72年台上字第6696號判例、85年度台上
    字第2446號判決意旨參照）。
四、經查：原審就據以認定被告涉犯竊盜之證據及理由業已敘明
    ，認被告罪證明確，因而適用刑事訴訟法第449條第2項、第
    450條第1項、第454條第2項，刑法第320條第1項等規定，就
    量刑理由亦說明，爰以行為人之責任為基礎，審酌被告不循
    正途獲取所需，竊取他人財物，對被害人之財產安全造成危
    害，兼衡其前有竊盜案件經法院論罪科刑之紀錄，再次違犯
    本案，足見其嚴重欠缺尊重他人財產權之觀念，與犯罪之動
    機、目的、手段、情節、竊得財物之價值與現況，及其犯罪
    後坦承犯行，暨其智識程度與家庭經濟狀況等一切情狀，
　　判處拘役45日，並依刑法第41條第1項前段之規定，諭知易
    科罰金折算之標準。原審並就沒收部分說明被告所竊得之竊
    得之芋頭共90至100台斤，已以5,500元變賣，變賣所得之5,
    500元屬被告犯罪所得，應依刑法第38條之1 第1 項前段及
    第3 項、第4 項之規定，宣告沒收，於全部或一部不能沒收
    或不宜執行沒收時，追徵其價額，堪認原審認事用法俱無違
    誤，且量刑未逾越法定刑範圍，並已詳細斟酌刑法第57條各
    款所列情形，具體說明量刑理由，量刑尚屬妥適，未有過重
    之不當情形，亦無違反罪刑相當、比例、平等原則之濫用權
    限情事，難謂有何違法失當之處。是原審判決經核認事用法
    未有違誤，量刑亦無違法或不當之處，自當予維持。至被告
    於本院準備程序中雖稱欲與被害人和解，作為減輕原審刑度
    之上訴理由，然經本院通知告訴人陳玉雪到院調解，因雙方
    賠償金額無法達成一致，致調解未成，有本院民事調解紀錄
    表在卷足憑（見本院簡上卷第59頁），另告訴人陳玉雪亦到
    庭表示：伊覺得被告的態度，實在沒有辦法忍受等語（見本
    院簡上卷第66頁），顯然被告並未得到告訴人之原諒，且未
    賠償告訴人所受之損失，自無減輕其刑之理由。又被告於本
    案發生前，曾因竊取另一名被害人所有之安全帽，經臺灣桃
    園地方法院於民國111年5月10日以111年度桃簡字第903號判
    決，判處拘役35日，有該判決及臺灣高等法院被告前案紀錄
    表在卷足憑，被告於短時間內犯同一罪質之竊盜罪，顯然有
    特別惡性，則被告及其辯護人請求給予緩刑之宣告，同亦無
    理由。綜上所述，被告上訴為無理由，應予駁回。
五、第二審被告經合法傳喚，無正當之理由不到庭者，得不待其
    陳述，逕行判決，刑事訴訟法第371條定有明文。又對於簡
    易判決處刑不服而上訴者，得準用上開規定，觀諸刑事訴訟
    法第455條之1第3項規定甚明。本案被告經本院於111年9月1
    日行準備程序時，當庭告知本案之審理期日為111年10月19
    日上午9時40分（見本院簡上卷第69頁），然被告於審理期
    日無正當理由未到庭，僅其辯護人到庭為其辯護，本院爰不
    待其到庭陳述，逕行判決，併此敘明。
據上論斷，應依刑事訴訟法第455條之1第1項、第3項、第368條
、第371條、第373條，判決如主文。
本案經檢察官邱舒虹聲請簡易判決處刑，檢察官吳宛真到庭執行
職務。
中　　華　　民　　國　　111 　年　　12  　月　　14　　日
                  刑事第一庭  審判長法  官  柳章峰
　　　　　　　　　                  法  官  顏碩瑋
　　　　　　　　　                  法　官　高御庭
以上正本證明與原本無異。
不得上訴。
   　    　                     　　書記官　王祥鑫
中　　華　　民　　國　　111 　年　　12　　月　　14　　日
附件
臺灣苗栗地方法院刑事簡易判決
111年度苗簡字第276號
聲　請　人　臺灣苗栗地方檢察署檢察官
被　　　告　劉佳韞　男　(民國00年0月00日生)
　　　　　　　　　　身分證統一編號：Z000000000號
　　　　　　　　　　住桃園市○○區○○街000號7樓
上列被告竊盜案件，經檢察官聲請簡易判決處刑（111年度偵字
第732號），本院判決如下：
    主  文
劉佳韞犯竊盜罪，處拘役肆拾伍日，如易科罰金，以新臺幣壹仟
元折算壹日。未扣案之犯罪所得新臺幣伍仟伍佰元沒收，於全部
或一部不能沒收或不宜執行沒收時，追徵其價額。
　　犯罪事實及理由
一、本件犯罪事實、證據及應適用之法條，除於聲請簡易判決處
    刑書犯罪事實欄一第1行至第2行之「晚上11時55分許」更正
    為「晚上11時53分許」；於證據部分補充記載「臺灣高等法
    院被告前案紀錄表」外，其餘均引用檢察官聲請簡易判決處
    刑書之記載（如附件）。
二、爰以行為人之責任為基礎，審酌被告不循正途獲取所需，竊
    取他人財物，對被害人之財產安全造成危害，兼衡其前有竊
    盜案件經法院論罪科刑之紀錄，再次違犯本案，足見其嚴重
    欠缺尊重他人財產權之觀念，與犯罪之動機、目的、手段、
    情節、竊得財物之價值與現況，及其犯罪後坦承犯行，暨其
    智識程度與家庭經濟狀況等一切情狀，量處如主文所示之刑
    ，並諭知易科罰金之折算標準。
三、按刑法第38條之1 第1 項前段、第3 項規定，犯罪所得，屬
    於犯罪行為人者，沒收之，於全部或一部不能沒收或不宜執
    行沒收時，追徵其價額。又犯罪所得，包括違法行為所得所
    變得之物，刑法第38條之1 第4 項定有明文。本案被告如聲
    請簡易判決處刑書犯罪事實欄一所載竊得之芋頭共90至100
    台斤，已以5500元變賣，業據被告於警詢時、偵查中供述明
    確，則變賣所得之5500元亦均屬被告犯罪所得，亦應依刑法
    第38條之1 第1 項前段及第3 項、第4 項之規定，宣告沒收
    ，於全部或一部不能沒收或不宜執行沒收時，追徵其價額。
    另本案被害人則可依刑事訴訟法第473 條規定，就沒收物或
    追徵之財產，於裁判確定後1 年內，聲請發還，附此敘明。
四、依刑事訴訟法第449 條第1 項前段、第454 條第2 項、第45
    0 條第1 項，逕以簡易判決處刑如主文。
五、如不服本件判決，得自本判決送達之日起20日內，向本院管
    轄之第二審合議庭提起上訴（應附繕本）。
六、本案經檢察官邱舒虹聲請簡易判決處刑。
中　　華　　民　　國　　111 　年　　3 　　月　　21　　日
                  刑事第三庭    法  官  王瀅婷
以上正本證明與原本無異。　　　　　　　　　　　　　　　　
如不服本判決應於收受判決後20日內向本院提出上訴書狀（應附
繕本）。告訴人或被害人如對本判決不服者，應具備理由請求
檢察官上訴，其上訴期間之計算係以檢察官收受判決正本之日期
為準。 
                                書記官  陳玉芳　　
中　　華　　民　　國　　111 　年　　3 　　月　　21　　日
附錄本案論罪科刑法條全文
中華民國刑法第320條
意圖為自己或第三人不法之所有，而竊取他人之動產者，為竊盜
罪，處 5 年以下有期徒刑、拘役或 50 萬元以下罰金。
意圖為自己或第三人不法之利益，而竊佔他人之不動產者，依前
項之規定處斷。
前二項之未遂犯罰之。
　
附件： 
臺灣苗栗地方檢察署檢察官聲請簡易判決處刑書　
                                      111年度偵字第732號
　　被　　　告　劉佳韞　男　70歲（民國00年0月00日生）
　　　　　　　　　　　　住桃園市○○區○○街000號7樓
　　　　　　　　　　　　國民身分證統一編號：Z000000000號
    選任辯護人  王俊文律師（法律扶助律師)
上列被告因竊盜案件，業經偵查終結，認為宜聲請以簡易判決處
刑，茲將犯罪事實及證據並所犯法條分敘如下：
　　　　犯罪事實
一、劉佳韞意圖為自己不法之所有，於民國110年10月19日晚上11
    時55分許至同年月20日凌晨2時12分許，駕駛不知情友人陳
    佩玨所有之車牌號碼7411-TU號自用小客車，行經苗栗縣苗栗市
    勝利路與復興路1段路口，見四下無人，遂停妥車輛下車走進路
    旁田地內，徒手竊取陳玉雪所種植之芋頭共90至100台斤，
    得手後將該批芋頭放置在上開小客車內，駕駛上開自用小客車
    逃離現場，並將該批芋頭持往變賣，得款新臺幣5500元。嗣
    陳玉雪發現芋頭遭竊，報警處理，經警調閱監視器畫面後，
    始循線查獲。
二、案經陳玉雪訴由苗栗縣警察局苗栗分局報告偵辦。
　　　  證據並所犯法條
一、上揭犯罪事實，業據被告劉佳韞於警詢時及本署偵查中均坦
    承不諱，亦經證人陳佩玨、陳玉雪於警詢時證述明確，復有現
    場及監視器畫面擷取照片共14張在卷可稽，足認被告自白與
    客觀事實相符，其犯嫌洵堪認定。
二、核被告所為，係犯刑法第320條第1項之竊盜罪嫌。至被告所
    竊得之芋頭為犯罪所得，惟業遭被告變賣而未能尋回以發還
    於告訴人陳玉雪，爰請依刑法第38條之1第1項前段、第3項
    規定，宣告沒收，並於全部或一部不能沒收或不宜執行沒收時
    ，追徵其價額。
三、依刑事訴訟法第451條第1項聲請逕以簡易判決處刑。
　　此　　致
臺灣苗栗地方法院
中　　華　　民　　國　 111　　年　　2　　 月　　24　　日
　　　　　　　　　　　　　　　檢察官  邱舒虹
本件證明與原本無異
中　　華　　民　　國　 111　　年　　3 　　月　　2 　　日
                              書記官  歐維清